【裁判字號】    89,訴,1534
【裁判日期】    891030
【裁判案由】    傷害致死
【裁判全文】
臺灣板橋地方法院刑事判決                        八十九年度訴字第一五三四號
    公  訴  人  臺灣板橋地方法院檢察署檢察官
    被      告  丁○○
    指定辯護人  乙○
右列被告因傷害致死案件，經檢察官提起公訴（八十九年度偵字第一五○八二號），
乙○判決如左：
    主  文
丁○○傷害人之身體，因而致人於死，處有期徒刑柒年貳月。
    事  實
一、丁○○與洪文賢本係鄰居兼朋友關係，二人於民國八十九年八月六日上午十一時
    許，相約前往臺北縣三峽鎮「北二高」陸橋下，喝酒慶祝父親節，迄當日下午十
    八時三十分許返家時，二人趁著酒意，在臺北縣三峽鎮○○路○段三七０巷之廣
    場，相互嬉戲、逗弄，然丁○○因觸摸洪文賢下體，二人遂發生爭執，進而各基
    於傷害他人之身體、健康之犯意，相互鬥毆，洪文賢不支倒地後，丁○○又用腳
    踹洪文賢之頸部、胸部、腹部各乙下，始擅自離去，後經鄰居告知洪文賢仍躺在
    廣場上，丁○○因知有異，復返回現場予以搶救，洪文賢仍因傷重不治。
二、案經臺北縣警察局三峽分局移送臺灣板橋地方法院檢察署檢察官偵查起訴。
    理  由
一、訊據被告丁○○坦承其於八十九年八月六號下午六時三十分許，在臺北縣三峽鎮
    ○○路○段三七○巷之廣場，和被害人洪文賢在玩耍，因為故意摸洪文賢下體，
    洪文賢很生氣之下，追我到廣場，他用手打我胸部二下，再用腳踢我胸部一下，
    我打他臉一巴掌，他就倒地，後腦就碰到地，就不動了，我就用腳踢一踢他肩膀
    及腰部幾下，就回去拿水想潑醒他，結果無法潑醒他，就跟他做人工呼吸，我就
    只有傷害的意思，洪文賢仍因傷重不治之事實（參閱乙○八十九年十月六日訊問
    筆錄）。核與證人甲○○證述當時被告摸被害人的下體，兩人拉扯，相約到廣場
    打架，我有看到被告打被害人打被害人洪文賢的臉，洪文賢後仰倒地，被告立即
    用腳踹洪文賢的頸部、胸部、腹部各一下，後被告回家十分鐘，我伯父去告訴被
    告說被害人已倒地不動，還不處理，被告才拿水潑被害人並做人工呼吸之情節相
    符（參閱乙○八十九年十月六日訊問筆錄），又證人即本件現場處理警員丙○○
    證述我到現場之前，不知道是誰打的，就問現場的人是何人打的，現場很多人都
    說被告打的，被告才承認是他打的，所以被告承認之前就有人告訴我說是被告打
    的，我就主動向被告拿身份證確定被告身分，這時被告才承認是他打的，目擊證
    人告訴我，被告用很大力擊倒被害人，在被害人倒地後，被告用很大力踹被害人
    之情節，又法務部法醫研究所鑑定結果被害人洪文賢係因外傷性脾臟破裂出血致
    出血性休克死亡，由被害人洪文賢左下腹部皮下出血推知可能生前被踐踏所致，
    有法務部法醫研究所鑑定書附卷可按，亦經臺灣板橋地方法院檢察署檢察官督同
    檢驗員、法醫相驗屬實，製有相驗筆錄、解剖筆錄、相驗屍體證明書二份及相關
    照片三十九幀及恩主公醫院急診病歷乙份，附卷足稽。足見，被害人洪文賢確因
    被告丁○○之毆打致死，被告丁○○事證已經明確，罪行堪予認定。
二、核被告丁○○所為，係犯刑法第二百七十七條第二項前段之傷害致死罪。惟查，
    本件被告與被害人本係鄰居兼朋友關係，被害人之死亡雖係遭受被告毆打所致，
    然案發當時，二人均有酒意，因相互嬉戲、逗弄時，被告觸摸被害人下體，引發
    互毆，在被害人倒地後，被告用很大力踹被害人，致被害人洪文賢因外傷性脾臟
    破裂出血致出血性休克死亡，況被告事後經他人告知，被告才拿水潑被害人並做
    人工呼吸，是被告惡性非輕，其犯罪情狀並無刑法第五十九條之可憫情形，自不
    宜依刑法第五十九條之規定，酌減輕其刑，併此明。爰審酌被告丁○○犯罪之
    動機、目的、手段，犯罪時所受之刺激及其品性、生活狀況、智識程度、犯罪所
    生之損害，及犯罪後態度等一切情狀，量處如主文所示之刑，以示懲儆。
據上論斷，應依刑事訴訟法第二百九十九條第一項前段、刑法第二百七十七條第二項
前段，判決如主文。
本案經檢察官黃和村到庭執行職務
中      華      民      國      八十九      年      十      月    三十  日
                                  臺灣板橋地方法院刑事第六庭
                                          法  官  張谷輔
右正本證明與原本無異。
如不服本判決，應於判決送達後十日內，向乙○提出上訴狀。
                                          書記官  周百川
中      華      民      國      八十九      年      十      月    三十  日
附錄本案論罪科刑法條全文
刑法第二百七十七條
傷害人之身體或健康者，處三年以下有期徒刑，拘役或一千元以下罰金。
犯前項之罪，因而致人於死者，處無期徒或七年以上有期徒刑；致重傷者，處三年以
上十年以下有期徒刑。


司法院資訊處製作；財團法人民間司法改革基金會備份。
